【裁判字號】    98,訴,194
【裁判日期】    980415
【裁判案由】    違反毒品危害防制條例
【裁判全文】
臺灣雲林地方法院刑事判決              97年度訴字第1130號
                                       98年度訴字第194號
公  訴  人  臺灣雲林地方法院檢察署檢察官
被      告  甲○○
                    （現另案於臺灣雲林第二監獄執行中）
上列被告因違反毒品危害防制條例案件，經檢察官提起公訴（97
年度毒偵字第1510號、98年度毒偵字第1 號），被告於準備程序
期日就被訴事實為有罪陳述，本院進行簡式審判程序，並判決如
下：
    主  文
甲○○施用第一級毒品，累犯，處有期徒刑拾月。扣案之第一級
毒品海洛因（驗餘淨重零點壹壹陸肆公克）沒收銷燬之，包裝前
揭海洛因之外包裝袋壹個沒收。又施用第一級毒品，累犯，處有
期徒刑拾月。應執行有期徒刑壹年月。扣案之第一級毒品海洛
因（驗餘淨重零點壹壹陸肆公克）沒收銷燬之，包裝前揭海洛因
之外包裝袋壹個沒收。
    事  實
一、甲○○前因施用毒品案件，經送執行觀察、勒戒後，認無繼
    續施用毒品之傾向，於民國93年8 月12日釋放出所，由臺灣
    嘉義地方法院檢察署檢察官以93年度毒偵字第379 號為不起
    訴處分確定。復因施用毒品、竊盜、詐欺等案件，經本院以
    94年度訴字第821 號、94年度易字第503 號及95年度港簡字
    第10號，分別判處有期徒刑10月、10月及4 月，合併定應執
    行有期徒刑1 年10月確定，入監服刑後，於96年6 月23日假
    釋出監，甫於96年10月28日假釋期滿未經撤銷，以執行完畢
    論。詎其仍不知悔改，於觀察、勒戒執行完畢釋放後5 年內
    ，分別基於施用第一級毒品之犯意，先後於：
    (一)、97年9 月6 日中午12時許，在雲林縣口湖鄉○○村○○
        街91號住處廁所內，以將海洛因置入針筒內摻水稀釋後
        再加以注射之方式，施用第一級毒品海洛因1 次。嗣於
        翌日下午3 時30分許，在雲林縣口湖鄉○○村○○路編
        號為「104 分35號」之電桿前，為警在其身上扣得第一
        級毒品海洛因1 包（毛重0.32公克，淨重0.1252公克，
        驗餘淨重0.1164公克），並經其同意採尿送驗結果，呈
        現可待因及嗎啡陽性反應【以上為97年度訴字第1130號
        部分】。
    (二)、97年10月31日上午9 時許，在其位於雲林縣口湖鄉○○
        村○○街91號住處內，以將海洛因置入針筒內摻水稀釋
        後再加以注射之方式，施用第一級毒品海洛因1 次。嗣
        於同日下午3 時30分許，在雲林縣口湖鄉○○村○○街
        土地公廟前為警查獲，經其同意採尿送驗結果，呈現可
        待因及嗎啡陽性反應，而悉上情【以上為98年度訴字第
        194 號部分】。
二、案經雲林縣警察局北港分局報請臺灣雲林地方法院檢察署檢
    察官偵查起訴。
    理  由
一、本件被告所犯為死刑、無期徒刑、最輕本刑為三年以上有期
    徒刑以外之罪，亦非屬高等法院管轄之第一審案件，其於準
    備程序進行中，先就被訴事實為有罪之陳述，經法官告知簡
    式審判程序之旨，並聽取公訴檢察官之意見後，依刑事訴訟
    法第273 條之1 第1 項、第273 條之2 等規定，裁定進行簡
    式審判程序，且不受同法第159 條第1 項、第161 條之2 、
    第161 條之3 、第163 條之1 及第164 條至第170 條所規定
    證據能力認定及調查方式之限制，合先敘明。
二、上開事實，業經被告於本院審理時坦承不諱，而被告分別於
    97年9 月7 日下午4 時許、97年10月31日下午4 時許，經其
    同意後為警所採集之尿液，經送往臺灣檢驗科技股份有限公
    司以酵素免疫分析法EIA 篩檢及氣相層析質譜儀法GC／MS檢
    驗之結果，均呈現可待因、嗎啡陽性反應，此有雲林縣警察
    局查獲毒品案嫌犯尿液送檢真實姓名對照表2 份及臺灣檢驗
    科技股份有限公司97年9 月24日、97年11月19日濫用藥物尿
    液檢驗報告各1 份附卷可稽（見97年度毒偵字第1510號卷第
    15、16頁，雲警港偵字第0970012947號卷第4 、5 頁）；另
    將扣案之白色粉末1 包（毛重0.32公克，淨重0.1252公克，
    驗餘淨重0.1164公克））送往行政院衛生署草屯療養院鑑定
    之結果，證實該白色粉末為海洛因，此亦有該院97年9 月26
    日草療鑑字第0970008490號鑑定書1 紙附卷可佐，綜上足認
    被告前開自白與事證相符，應堪予採信。再查，被告前因施
    用毒品案件，經送觀察勒戒，因認無繼續施用毒品之傾向於
    93年8 月12日執行完畢釋放出所，此有臺灣高等法院被告前
    案紀錄表1 份附卷可憑，被告於受觀察、勒戒處分執行完畢
    釋放後5 年內，再犯本件毒品危害防制條例第10條第1 項之
    罪，均事證明確，被告犯行堪以認定，應依法論科。
三、核被告所為，係犯毒品危害防制條例第10條第1 項之施用第
    一級毒品罪。被告持有第一級毒品之低度行為，則為前述施
    用之高度犯行所吸收，均不另論罪。被告所犯2 次施用第一
    級毒品罪，犯意、行為個別，應分論併罰。又被告有前述犯
    罪事實欄所記載之前科紀錄，此亦有臺灣高等法院被告前案
    紀錄表1 份附卷足憑，故被告於受有期徒刑執行完畢後，5
    年內故意再犯本件有期徒刑以上之罪，依刑法第47條第1 項
    規定，均為累犯，應依法俱加重其刑。爰審酌被告前因施用
    毒品案件，已經觀察、勒戒執行完畢，竟仍不思悔改，徹底
    袪除施用毒品之惡習，再次施用海洛因，繼續沈淪毒海殊不
    可取，惟念及其施用毒品之犯行，在本質上乃屬戕害自己身
    心健康之行為，尚未有嚴重破壞社會秩序或侵害他人權益之
    情形，且犯後能坦承犯行，態度尚佳，暨被告自承家中有父
    母親及2 個孩子待其撫養，係打臨時工為生，經濟狀況不佳
    等一切情狀，分別量處如主文所示之刑，再合併定其應執行
    之刑。末查，扣案之海洛因1 包（淨重0.1252公克，驗餘淨
    重0.1164公克），係查獲之第一級毒品，不問屬於犯人與否
    ，應依毒品危害防制條例第18條第1 項前段之規定沒收銷燬
    之。至包裹海洛因之空包裝袋1 個，並非不可與毒品本身分
    離，係用於包裹海洛因，具有避免海洛因裸露受潮及方便攜
    帶之功能，且為被告所有，依刑法第38條第1 項第2 款之規
    定沒收之。
四、據上論斷，應依刑事訴訟法第273 條之1 第1 項、第299 條
    第1 項前段，毒品危害防制條例第10條第1 項、第18條第1
    項前段，刑法第11條前段、第47條第1 項、第51條第5 款、
    第38條第1 項第2 款，判決如主文。
本案經檢察官郭俊男到庭執行職務。
中    華    民    國    98    年    4     月    15    日
                  刑事第三庭    法  官  蕭雅毓
以上正本證明與原本無異。
如不服本判決應於收受判決後10日內向本院提出上訴書狀，並應
敘述具體理由；其未敘述上訴理由者，應於上訴期間屆滿後20日
內向本院補提理由書（均須按他造當事人之人數附繕本）。「切
勿逕送上級法院」。
                                書記官  鍾宜津
中    華    民    國    98    年    4     月    15    日
附錄本案論罪科刑法條全文：
毒品危害防制條例第10條
施用第一級毒品者，處 6 月以上 5 年以下有期徒刑。
施用第二級毒品者，處 3 年以下有期徒刑。


司法院資訊處製作；財團法人民間司法改革基金會備份。
